臺灣高等法院刑事判決
111年度上易字第892號
上  訴  人  
即  被  告  朱博煊



上列上訴人即被告因竊盜案件，不服臺灣桃園地方法院110年度
審易字第1844號，中華民國111年4月7日第一審判決（起訴案號
：臺灣桃園地方檢察署110年度偵字第30283號），提起上訴，本
院判決如下：
    主  文
上訴駁回。
    事  實
一、朱博煊因缺錢花用，竟意圖為自己不法之所有，基於加重竊
    盜之犯意，於民國110年7月13日0時30分許，駕駛車牌號碼0
    00-0000號自小客車，至桃園市○○區○○路0段0巷000號「財團
    法人桃園市壽山巖觀音寺」，並攀爬進入該寺凌霄寶殿內，
    持足供兇器使用之鐵鎚，破壞抽屜門鎖及功德箱的防釣魚設
    備（毀損部分，未據告訴），復以2條鐵線撈取功德箱內之
    香油錢現金，共計竊得現金新臺幣（下同）7000元，因寺內
    警報器響起，朱博煊旋駕駛前開自小客車逃離。嗣寺廟管理
    人員乙○○發現遭竊，乃報警處理，經警方調閱監視器錄影畫
    面，始循線查悉上情。
二、案經財團法人桃園市壽山巖觀音寺訴由桃園市政府警察局龜
    山分局報告臺灣桃園地方檢察署檢察官偵查起訴。
    理  由
壹、程序事項
    按被告於第二審經合法傳喚無正當之理由不到庭者，得不待
    其陳述，逕行判決，刑事訴訟法第371條定有明文，此係因
    被告已於第一審程序到庭陳述，並針對事實及法律為辯論，
    應認已相當程度保障被告到庭行使訴訟權，如被告於第二審
    經合法傳喚無正當之理由不到庭，為避免訴訟程序延宕，期
    能符合訴訟經濟之要求，並兼顧被告訴訟權之保障，除被告
    於上訴書狀內已為與第一審不同之陳述外，應解為被告係放
    棄在第二審程序中為與第一審相異之主張，而默示同意於第
    二審程序中，逕引用其在第一審所為相同之事實及法律主張
    。從而，針對被告以外之人於審判外之陳述，倘被告於第一
    審程序中已依刑事訴訟法第159條之5規定，為同意或經認定
    為默示同意作為證據，嗣被告於第二審經合法傳喚不到庭，
    並經法院依法逕行判決，揆諸前揭說明，自應認被告於第二
    審程序中，就前開審判外之陳述，仍採取與第一審相同之同
    意或默示同意。另按被告以外之人於審判外之言詞或書面陳
    述，除法律有規定者外，不得作為證據，刑事訴訟法第159
    條第1項固定有明文。惟被告以外之人於審判外之陳述，雖
    不符同法第159條之1至第159條之4之規定，而經當事人於審
    判程序同意作為證據，法院審酌該言詞或書面陳述作成時之
    情況，認為適當者，亦得為證據；又當事人、代理人或辯護
    人於法院調查證據時，知有第159條第1項不得為證據之情形
    ，而未於言詞辯論終結前聲明異議者，視為有前項之同意，
    同法第159條之5第1項、第2項亦有明文。經查，檢察官於本
    院審判程序中對本案之供述證據均不爭執其證據能力（本院
    卷第58至59頁）；而被告於原審對證據能力均表示沒有意見
    （原審卷第122頁），再於本院審判時經合法傳喚無正當理
    由未到庭，而未對證據能力表示意見，且迄言詞辯論終結前
    並未聲明異議。經本院審酌本案供述證據資料作成時之情況
    ，核無違法取證或其他瑕疵，證明力亦無明顯過低之情形，
    認為以之作為證據為適當，依刑事訴訟法第159條之5規定，
    自均得作為證據。
貳、實體事項
一、認定犯罪事實所憑之證據及理由
　　被告經合法傳喚無正當理由而未到庭，依其具狀上訴意旨略
    以：被告警局自白乃經脅迫下所為，被告於上開時、地係為
    如廁，不慎觸動警鈴，一時驚嚇旋即離去，嗣幾天內多名警
    員前來騷擾，以恐嚇、威脅之方式進被告宅內擬抓人，因被
    告不在，乃以視訊命被告祖母與被告通話，被告至派出所後
    被拘留逾24小時，被告為離開派出所遂謊稱在上開時、地竊
    取200元云云。惟查：
　㈠上開犯罪事實，業據被告亦於原審坦承不諱（原審卷第116至
    118頁），核與告訴代理人乙○○指述之情節相符，並有車籍
    詳細資料報表、桃園市政府警察局龜山分局龜山派出所受理
    各類案件紀錄表、偵查報告、刑案相片黏貼紀錄表在卷可稽
    （偵卷第35、47至95頁），被告上開任意性自白，核與事實
    相符，被告上開辯解，既不到庭應訴，亦未提供任何證據方
    法供本院查證，縱扣除其警詢中之自白，亦應為相同之認定
    ，空言否認犯行，無非事後圖卸之飾詞，委不足取。
　㈡綜上所述，本案事證明確，被告犯行洵堪認定，應依法論科
    。
二、論罪科刑
　  核被告所為，係犯刑法第321條第1項第3款之攜帶兇器加重
    竊盜罪嫌。
三、駁回上訴之理由
　㈠原審以被告罪證明確，爰審酌被告不思以正當手段獲取財物
    ，竟圖不勞而獲恣意竊取告訴人財物之行為，欠缺尊重他人
    之觀念，所為實不足取，惟念其犯後坦承犯行，犯後態度尚
    稱良好，惟尚未賠償予告訴人，兼衡其犯罪之動機、素行、
    犯罪手段、所竊取財物之價值、及其智識程度、現職為加油
    站員工之生活狀況等一切情狀，量處有期徒刑6月，並諭知
    易科罰金折算標準。至沒收部分說明如下：
　⒈按「供犯罪所用、犯罪預備之物或犯罪所生之物，屬於犯罪
    行為人者，得沒收之。但有特別規定者，依其規定」、「前
    二項之沒收，於全部或一部不能沒收或不宜執行沒收時，追
    徵其價額」，刑法第38條第2項、第4項規定甚明。行竊時持
    用之鐵鎚1支，雖係供犯罪所用之物，惟是取自現場且祇暫
    時為用，此據被告於原審審理時承明（原審卷第116頁），
    顯非屬被告所有，復非違禁物，更無從認物主係無正當理由
    而提供，於法自不得宣告沒收或追徵其價額。
　⒉按「犯罪所得，屬於犯罪行為人者，沒收之。但有特別規定
    者，依其規定」、「前二項之沒收，於全部或一部不能沒收
    或不宜執行沒收時，追徵其價額」、「第1項及第2項之犯罪
    所得，包括違法行為所得、其變得之物或財產上利益及其孳
    息」、「犯罪所得已實際合法發還被害人者，不予宣告沒收
    或追徵」，刑法第38條之1第1項、第3至5項分別定有明文。
    被告所竊得之香油錢現金新臺幣7000元，為被告之犯罪所得
    ，且迄未返還告訴人，自應依刑法第38條之1第1項前段、第
    3項之規定宣告沒收，且於全部或一部不能沒收或不宜執行
    沒收時，追徵其價額。
　㈡原審認事用法，核無不合，量刑亦屬妥適。被告上訴意旨，
    空言否認犯罪，為無理由，應予駁回。　
四、被告經本院合法傳喚無正當理由未到庭，爰不待其陳述，逕
    行一造辯論判決。
據上論斷，應依刑事訴訟法第371條、第368條，判決如主文。　
本案經檢察官朱啟仁提起公訴，檢察官羅建勛到庭執行職務。
中　　華　　民　　國　　111 　年　　8 　　月　　25　　日
                  刑事第十九庭  審判長法　官  曾淑華
                                      法　官  陳文貴
                                      法　官  許文章
以上正本證明與原本無異。
不得上訴。
                                      書記官  陳盈芝
中　　華　　民　　國　　111 　年　　8 　　月　　25　　日